臺灣高雄地方法院民事裁定　九十一年再易字第一號
　　再審原告　甲○○○
　　再審被告　乙○○○
右當事人間確認土地所有權存在事件，再審原告對於中國民國九十年十一月二十日本
院八十九年度簡上字第一六四號確定判決提起再審之訴，本院裁定如左：
    主    文
再審之訴駁回。
再審訴訟費用由再審原告負擔。
    理    由
一、再審原告起訴主張：本院八十九年度簡上字第一六四號確定判決審理前，再審原
    告從未發現高雄市政府地政處前鎮地政事務所建物測量成果圖所載內容，足以證
    明再審被告請求確認之高雄市○鎮區○○段一四○地號面積十一平方公尺土地，
    確屬再審被告出售予再審原告。蓋再審被告起訴主張上開仁愛段一四○地號（即
    重測前草衙段四二之三六地號）之土地，既係源自於再審被告所有房屋坐落之基
    地（即重測前草衙段四二之二九地號土地），則再審被告於出售高雄市○鎮區○
    ○段一三九地號（即重測前草衙段四二之二八地號）土地之餘，因明知其建物遭
    闢路拆除後，已無利用價值，故同時將日後拆除所剩十一平方公尺土地一併出售
    予再審原告。此一事實，由兩造之買賣契約所載，土地買賣契約之標的為草衙段
    四二之二八，及同段四二之三六地號土地，而房屋坐落基地為同段四二之二八地
    號土地等詞即明。此一買賣契約文字既已表示當事人之真意，根本不得別事探求
    ，詎原審竟捨文字契約而為曲解。茲上開建物測量成果圖，既確足以證明仁愛段
    一四○地號（即重測前草衙段四二之三六地號）土地，由於再審被告出售系爭不
    動產予再審原告前，即已坐落於再審被告建屋基地內，此一絕對有利再審原告之
    證物，既未經斟酌，再審原告自得依民事訴訟法第四百九十六條第一項第十三款
    之規定，提起本件再審之訴等語。
二、按再審之訴，應於三十日之不變期間內提起，此期間自判決確定時起算，但再審
    理由知悉在後者，自知悉時起算，民事訴訟法第五百條第一、二項定有明文。本
    件再審原告固主張本院八十九年度簡上字第一六四號確定判決有民事訴訟法第四
    百九十六條第一項第十三款之再審事由，而據以提起本件再審之訴，惟查：本院
    上開八十九年度簡上字第一六四號確定判決係於民國（下同）九十年十一月三十
    日送達再審原告之情，有送達回證附於上開八十九年度簡上字第一六四號卷可稽
    ，茲再審原告遲至九十一年一月二日始向遞狀向本院提起再審之訴，顯已逾三十
    日之不變期間（按自再審原告於九十年十一月三十日收受確定判決之翌日，即九
    十年十二月一日起算三十日之不變期間，本應至同年十二月三十日屆至，惟因是
    日為星期日，依民法第一百二十二條之規定，應以其次日即同月三十一日為屆期
    ），而不合法。至再審原告固主張就高雄市政府地政處前鎮地政事務所建物測量
    成果圖此一有利之證據，其於原確定判決審理前，並未發現云云，惟再審原告就
    其主張再審理由知悉在後，並未舉證以實其說，是自亦無民事訴訟法第五百條第
    二項但書再審理由知悉在後之適用。
三、次按再審之訴不合法者，法院應以裁定駁回之，民事訴訟法第五百零二條第一項
    定有明文。再審原告提起本件再審之訴，既已逾三十日之不變期間，有如上述，
    依前開規定，本件再審之訴非屬合法，應予駁回。
四、依民事訴訟法第五百零二條第一項、第九十五條、第七十八條，裁定如主文。
中　　　華　　　民　　　國　　九十一　　年　　　二　　　月　　 十八 　　日
                              臺灣高雄地方法院民事第五庭
~B審判長法　官　黃國川
~B法　　　　官　吳為平
~B法　　　  官　徐美麗
右為正本係照原本作成。
本裁定不得抗告。
中　　　華　　　民　　　國　　九十一　　年　　　二　　　月　　 十八 　　日
~B法院書記官　楊明月
